臺灣新竹地方法院刑事判決　　　　　　　100年度訴字第125號
公　訴　人　臺灣新竹地方法院檢察署檢察官
被　　　告　顏健匡
選任辯護人　劉雅萍律師
　　　　　　林思銘律師
上列被告因違反槍砲彈藥刀械管制條例案件，經檢察官提起公訴
（100 年度偵字第1407號），本院判決如下：
    主  文
顏健匡犯非法持有空氣槍罪，處有期徒刑壹年拾月，併科罰金新
臺幣伍萬元，罰金如易服勞役，以新臺幣壹仟元折算壹日。緩刑
伍年，緩刑期間付保護管束，並應向指定之政府機關、政府機構
、行政法人、社區或其他符合公益目的之機構或團體，提供壹佰
貳拾小時之義務勞務。扣案之空氣槍壹支（槍枝管制編號桃鑑00
00000000號）、鋼瓶參瓶、鋼珠壹瓶（壹佰伍拾肆顆）均沒收。
    事  實
一、顏健匡明知具有殺傷力之空氣槍，未經許可不得持有，竟於
    民國84、85年間某日，在雅虎奇摩網站上，向真實姓名年籍
    不詳之人，以新臺幣（下同）8,00 0元之代價，購買具有殺
    傷力之空氣槍1 支（槍枝管制編號：桃鑑0000000000號）及
    供發射該空氣槍所用之鋼瓶3 瓶、鋼珠1 瓶（154 顆），並
    放置在新竹市○○路117 巷3 號勝海工程有限公司鐵皮屋內
    ，而未經許可持有之。嗣經警於100 年1 月29日16時許，持
    搜索票至其上址住處實施搜索，當場扣得前揭空氣槍1 支、
    鋼瓶3 瓶及鋼珠1 瓶（154 顆）而查獲。
二、案經新竹市警察局第三分局報請臺灣新竹地方法院檢察署檢
    察官偵查起訴。
    理  由
壹、程序部分：
一、本件被告顏健匡之供述，被告並未主張係以不正方法取得或
    筆錄記載與實際所述不符合之情形而無證據能力，足認被告
    警詢、偵查中之供述，均屬出於自由意識之陳述，無何任意
    性之瑕疵可指，應具有證據能力。
二、次按被告以外之人於審判外之陳述，雖不符前4 條之規定，
    而經當事人於審判程序同意作為證據，法院審酌該言詞陳述
    或書面陳述作成時之情況，認為適當者，亦得為證據；又當
    事人、代理人或辯護人於法院調查證據時，知有第159 條第
    1 項不得為證據之情形，而未於言詞辯論終結前聲明異議者
    ，視為有前項之同意，刑事訴訟法第159 條之5 第1 項、第
    2 項分別定有明文。查本件被告以外之供述證據及卷內以其
    記載為內容之文書證據，雖屬被告以外之人於審判外之言詞
    陳述，惟被告並未於本院言詞辯論終結前就相關證據無證據
    能力，聲明異議，依上開規定，即視為同意於審判程序作為
    證據，復經本院審酌陳述作成時之情況，認為適當，而認得
    作為本件之證據。
三、非供述證據部分，被告並未於本院言詞辯論終結前表示無證
    據能力，復查其取得過程亦無何明顯瑕疵，而應可作為本件
    之證據。
貳、實體部分：
一、上揭犯罪事實，業據被告顏健匡於警詢、偵訊、本院準備程
    序及審理時均坦承不諱（見100 年度偵字第1407號卷第6 頁
    至第7 頁背面、第35頁至第36頁、本院100 年度審訴字第14
    2 號第17頁至第19頁背面、本院卷第16頁至第18頁、第33頁
    背面），並有前開空氣槍1 支（槍枝管制編號：桃鑑000000
    0000）、鋼瓶3 瓶、鋼珠1 瓶（154 顆）等物扣案可資佐證
    。又空氣槍1 支（槍枝管制編號：桃鑑0000000000號），經
    送請桃園縣政府警察局以檢視法、性能檢驗法、動能測試法
    鑑驗之結果，認係氣體動力式槍枝，以小型高壓氣體鋼瓶內
    氣體為發射動力，經以金屬彈丸測試3 次，其中彈丸（直徑
    8.00mm、重量2.10g ）最大發射速度為167 公尺/ 秒，計算
    其動能約為28焦耳，換算其單位面積動能約為57焦耳/ 平方
    公分，此有該局100 年2 月14日桃警鑑字第1000022015號鑑
    驗書在卷可按（見偵查卷第51頁至第53頁）。再依前開鑑驗
    書所附之殺傷力之相關說明：「一、殺傷力定義：依據司法
    院秘書長81年6 月11日秘台廳(二)字第06985 號函釋示：殺傷
    力的標準為在最具威力的適當距離，以彈丸可穿入人體皮肉
    層之動能為基準。二、殺傷力之相關數據：(一)依日本科學警
    察之研究結果，彈丸單位面積動能達20焦耳/ 平方公分，則
    足以穿入人體皮肉層。(二)內政部警政署刑事警察局對活豬作
    射擊測試結果，彈丸單位面積動能達24焦耳/ 平方公分，則
    足以穿入豬隻皮肉層。(三)美國軍醫總署定義：彈丸撞擊動能
    達58呎磅（約為78.6焦耳），則足以使人喪失戰鬥能力」。
    本件扣案之空氣槍經試射結果彈丸單位面積動能約為57焦耳
    / 平方公分，顯已逾我國及日本前開科學實驗之結果，堪認
    該扣案之空氣槍1 枝確具有殺傷力甚明。依上，足認被告之
    任意性自白顯與事實相符。本案事證明確，被告犯行堪以認
    定，應予依法論科。
二、核被告所為，係犯槍砲彈藥刀械管制條例第8 條第4 項之非
    法持有空氣槍罪。被告自84至85年間某日起至100 年1 月29
    日16時為警查獲止，持有前開具有殺傷力之空氣槍之行為，
    屬持有行為之繼續，應僅論以一罪。被告所持有之空氣槍雖
    具殺傷力，然彈丸單位面積動能僅達約57焦耳/ 平方公分，
    殺傷力較低，對他人生命、身體、自由、財產等法益之危險
    較低，兼衡其持有空氣槍之動機僅係為把玩乃上網購買，而
    持有之，此外復查無證據證明被告曾實際持該空氣槍更犯他
    罪，其持有之始顯非出於危害社會之不法目的，彰彰明甚，
    再查無證據證明被告有為其他犯罪之意圖，對於社會後續潛
    在之危險較低，與一般擁槍自重者不同，惡性程度相對輕微
    ，堪認本件被告犯罪情節尚屬輕微，應依槍砲彈藥刀械管制
    條例第8 條第6 項之規定減輕其刑。爰審酌被告前於86年間
    曾因違反槍砲彈藥刀械管制條例案件經本院判處有期徒刑5
    月，有臺灣高等法院被告前案紀錄表在卷可稽。其為把玩一
    時失慮，而持有本案具殺傷力之空氣槍，所為固不足取，惟
    其犯後均已坦承犯行，又該槍枝於社會安全秩序有所危害，
    然酌其持有槍枝之犯罪動機單純，尚非出於供他人犯罪使用
    ，且該槍枝之殺傷力超過殺傷力標準非鉅，實不如一般改造
    槍枝，犯罪情狀尚非重大，暨被告上開之素行、犯罪之動機
    、目的、手段及國中畢業之智識能力、目前經營瓦斯管配管
    工程有正當工作等一切情狀，爰量處如主文所示之刑，並就
    罰金部分諭知如易服勞役之折算標準，以示懲儆。另斟上情
    ，認被告因一時失慮，而犯本件之罪，犯後亦深表悔意，本
    院認被告經此偵審程序之教訓後，應能知所警惕，而無再犯
    之虞，並斟酌被告本身有正當之工作及正常之家庭生活，倘
    遽令被告入監服刑，對於其生涯及家庭均有嚴重之影響，因
    認對被告所處之刑以暫不執行為適當，爰依刑法第74條第1
    項第2 款規定，併予宣告緩刑5 年，另審酌被告之資力與犯
    罪情節，併命被告向指定之政府機關、政府機構、行政法人
    、社區或其他符合公益目的之機構或團體提供120 小時之義
    務勞務，以資懲儆。至扣案之空氣槍1 支（槍枝管制編號：
    桃鑑000000 0000 號）具有殺傷力，係屬違禁物，而扣案之
    鋼瓶3 瓶為扣案槍枝之動能來源，扣案之鋼珠1 瓶（154 顆
    ），則為供扣案槍枝發射使用之物，均與扣案槍枝相結合而
    成一具有殺傷力之槍枝，應併視為違禁物，均應依刑法第38
    條第1 項第1 款之規定，宣告沒收。
據上論斷，應依刑事訴訟法第299 條第1 項前段，槍砲彈藥刀械
管制條例第8 條第4 項、第6 項，刑法第11條、第42條第3 項前
段、第74條第1 項第2 款、第2 項第5 款、第38條第1 項第1 款
，判決如主文。
本案經檢察官黃慧倫到庭執行職務。
中    華    民    國   100    年    7     月    28    日
                  刑事第一庭  審判長法  官  陳健順
                                    法  官  林哲瑜
                                    法  官  朱美璘
以上正本證明與原本無異。
如不服本判決應於收受判決後10日內向本院提出上訴書狀，並應
敘述具體理由。其未敘述上訴理由者，應於上訴期間屆滿後20日
內向本院補提理由書(均須按他造當事人之人數附繕本)「切勿逕
送上級法院」。
中    華    民    國   100    年    7     月    28    日
                                    書記官  楊嘉惠
附錄本案論罪科刑法條：
槍砲彈藥刀械管制條例第8 條
未經許可，製造、販賣或運輸鋼筆槍、瓦斯槍、麻醉槍、獵槍、
空氣槍或第4 條第1 項第1 款所定其他可發射金屬或子彈具有殺
傷力之各式槍砲者，處無期徒刑或5 年以上有期徒刑，併科新臺
幣1 千萬元以下罰金。
未經許可，轉讓、出租或出借前項所列槍枝者，處5 年以上有期
徒刑，併科新臺幣1 千萬元以下罰金。
意圖供自己或他人犯罪之用，而犯前二項之罪者，處無期徒刑或
7 年以上有期徒刑，併科新臺幣1 千萬元以下罰金。
未經許可，持有、寄藏或意圖販賣而陳列第1 項所列槍枝者，處
3 年以上10年以下有期徒刑，併科新臺幣7 百萬元以下罰金。
第1 項至第3 項之未遂犯罰之。
犯第1 項、第2 項或第4 項有關空氣槍之罪，其情節輕微者，得
減輕其刑。